臺灣彰化地方法院刑事判決　　　　　　　　　　　　九十三年度易字第一一五九號
　　公　訴　人　臺灣彰化地方法院檢察署檢察官
　　被　　　告　乙○○
右列被告因竊盜案件，經檢察官提起公訴（九十三年度偵字第七五五０號），本院判
決如左：
    主  文
乙○○於夜間侵入住宅，竊盜，處有期徒刑柒月。
    事  實
一、乙○○有施用毒品之習性，亦曾因竊盜罪，經臺灣台中地方法院判處有期徒刑七
    月，緩刑四年，於民國八十八年九月二十六日確定。仍不知警惕，竟意圖為自已
    不法之所有，未經許可，無正當理由，於九十三年十月三日夜間約十九時左右，
    侵入位於彰化縣田中鎮○○路五五三號之丙○○住宅，竊得丙○○所有舒蔓爽香
    皂一塊及置放於抽屜內之皮包二個（內有新台幣硬幣七百七十一元），同時見該
    處環境優雅竟倒臥其內休憩，後適丙○○返家，發現有人侵入，乃報警前來查獲
    ，並取出該等所竊之贓物。
二、案經被害人丙○○訴由彰化縣警察局田中分局報告臺灣彰化地方法院檢察署檢察
    官偵查起訴。
    理  由
一、訊據被告乙○○固承認，未經許可，進入彰化縣田中鎮○○路五五三號處住宅之
    事實，惟矢口否認涉有侵入丙○○之住宅，竊得丙○○所有舒蔓爽香皂及內裝有
    硬幣之皮包二個之犯行，並辯稱：該處係無人居住之房屋，伊方進入其內，拿香
    皂灌洗，並在屋內休息，伊之行為並非竊盜云云。但查：（一）按被告以外之人
    於審判外之陳述，雖不符刑事訴訟法第一百五十九條之一至第一百五十九條之四
    之規定，而經當事人於審判程序同意作為證據，法院審酌該言詞陳述或書面陳述
    作成時之情況，認為適當者，亦得為證據。當事人於法院調查證據時，知有第一
    百五十九條第一項不得為證據之情形，而未於言詞辯論終結前聲明異議者，視為
    有前項同意，刑事訴訟法第一百五十九條之五定有明文。查被害人丙○○於警詢
    中之指述，雖係被告以外之人於審判外之言詞陳述，惟被告於本院調查證據時，
    明知上情而仍未於言詞辯論終結前聲明異議，且被害人丙○○經合法傳訊又未到
    庭，本院審酌其上開指述作成時之情況，認為非但適當，且又係證明犯罪實之存
    否所必要者，是參前開規定，此部分自得採為認定本件犯罪事實之證據，合先敘
    明。（二）右揭犯罪事實，業據證人即丙○○於於警訊中，指證明確，且有贓物
    認領保管單二紙及照片六幀在卷可稽，觀該照片所示，彰化縣田中鎮○○路五五
    三號之房屋，外表新穎，無絲毫老舊風貌，常人從外表研判，不可對之認係無人
    居住之房屋，是被告所辯，顯與事實不符，再者，被告亦自未得任何同意，即擅
    入他人住處，且拿香皂，但卻辯稱：此行為並非竊盜云云，則益見被告若非曲解
    律法即是胡亂巷詭辯，故當不可採信。綜上，本件罪證明確，被告之犯行，足以
    認定。
二、核被告所為，係犯刑法第三百二十一條第一項第一款之於夜間侵入住宅竊盜罪。
    爰審酌被告未經他人同意，竟侵入他人之住宅，竊取他人之財物，實有不該等一
    切情狀，量處如主文所示之刑，以示警惕。
據上論斷，應依刑事訴訟法第二百九十九條第一項前段，刑法第第三百二十一條第一
項第一款，判決如主文。
本案經檢察官甲○○到庭執行職務。
中      華      民        國    九十四    年     四     月    二十九    日
                                臺灣彰化地方法院刑事第一庭
                                    審判長法官  洪  志  賢
                                    法      官  簡  璽  容
                                    法      官  周  莉  菁
右正本證明與原本無異。
如不服本判決，應於判決送達後十日內，向本院提出上訴狀（須附繕本）。
告訴人或被害人對於判決如有不服具備理由請求檢察官上訴者，其上訴期間之計算係
以檢察官收受判決正本之日期為準。
                                    法院書記官  洪  年  慶
中      華      民        國    九十四    年     五     月      三      日
刑法第三百二十一條
犯竊盜罪而有左列情形之一者，處六月以上五年以下有期徒刑：
一、於夜間侵入住宅或有人居住之建築物、船艦或隱匿其內而犯之者。
二、毀越門扇、牆垣或其他安全設備而犯之者。
三、攜帶兇器而犯之者。
四、結夥三人以上而犯之者。
五、乘火災、水災或其他災害之際而犯之者。
六、在車站或埠頭而犯之者。
前項之未遂犯罰之。
